---
title: "R Notebook"
output: html_notebook
---
```{r message=FALSE, warning=FALSE}
require(dplyr)
require(ggplot2)
require(reshape2)
```

```{r}
data <- read.table("Copie de DonneesNaissances.csv",h=T,sep=";",dec=",")[,1:19]
my.dat <- na.omit(data)
```

Relation taille de l'enfant à 10 ans / taille de sa mère

```{r fig.height=12, fig.width=12}
my.dat %>% dplyr::select(ETaille10,MTaille) %>% ggplot(aes(y=ETaille10,x=MTaille)) + theme_classic() + geom_point() + geom_smooth(method="lm")
```

```{r}
cc <- lm(ETaille10~MTaille,data=my.dat)
print(cc)
summary(cc)
cor(my.dat$ETaille10,my.dat$MTaille)
```

#Modèle linéaire

$Y_i = B_0 + B_1 \times X_i + \epsilon_i$

Hypothèses du modèle :

* la distribution de l’erreur ε (résidus) est indépendante de X ou X est fixe,
* l’erreur est centrée et de variance constante (homoscédasticité)
* B0 et B1 constants
* Les résidus du modèle suivnet une loi Normale de moyenne 0 et de variance v2

```{r}
X <- my.dat$MTaille
Y <- my.dat$ETaille10
n <- length(Y)

```

##Estimation des paramètres

### Paramètre $B_1$

```{r}
covXY = (sum((Y - mean(Y))*(X - mean(X))))/n
varX <- sum((X - mean(X))^2)/n
B1 <- covXY/varX
```

### Paramètre $B_0$

```{r}
B0 <- mean(Y) - B1 * mean(X)
```

### Plot line

```{r fig.height=6, fig.width=12}
my.dat %>% dplyr::select(ETaille10,MTaille) %>% ggplot(aes(y=ETaille10,x=MTaille)) + theme_classic() + geom_point() + geom_abline(intercept = B0, slope = B1)
```

##Résidus 

```{r}
Ypred <- sapply(X,function(x){
  B0 + B1 * x
})
res <- Y - Ypred

varY <- sum((Y - mean(Y))^2)/n
varYpred <- sum((Ypred - mean(Ypred))^2)/n
varres <- sum((res - mean(res))^2)/n

SCT <- varY * n
SCE <- varYpred * n
SCR <- varres * n
R2 <- varYpred/varY
R2.adj <- 1 - (((n-1)*(1-R2))/(n-2))
```

SS(Regression) = SS(Total) - S(Residual)


##Test des paramètres
http://www.jybaudot.fr/Correl_regress/testsreg.html

Hypothèses :
* $B_1 = 0$
* $B_1 \diff 0$

```{r}
moyenne = B1
m0 = 0
varB1 <- (sum(res^2)/(n-2))/sum((X-mean(X))^2)
t = (moyenne - m0)/sqrt(varB1)
2*pt(abs(t), n - 2, lower=FALSE)
```


##Test du modèle

Hypothèses :
* $B = 0$
* $B \diff 0$

```{r}
ddl <- n - 2
F <- (SCE/SCR)*(n-2)
pf( F ,1,ddl , lower.tail=FALSE )
```

##Diagnostic des hypothèses du modèle

### Normalité des résidus
```{r}
shapiro.test(res)
```

```{r fig.height=6, fig.width=12}
ggplot(data=data.frame(res=res,X=X),aes(y=res,x=X)) + geom_point() + theme_classic()
```

##Intervalles de confiances

```{r}
ci <- sapply(X,function(x){
  1.96 * sqrt((sum(res^2)/(n-2))) * sqrt((1/n)+(((x-mean(X))^2)/((n-1)*varX)))
})

```


```{r fig.height=6, fig.width=12}
my.dat %>% dplyr::select(ETaille10,MTaille) %>% ggplot(aes(y=ETaille10,x=MTaille)) + theme_classic() +
  geom_ribbon(ymin=Ypred - ci,ymax = Ypred + ci,alpha=0.5,fill="blue") +
  geom_point() + geom_abline(intercept = B0, slope = B1) 

```


AT matrix <- influence des points sur la droite