---
title: "R Notebook"
output: html_notebook
---
```{r message=FALSE, warning=FALSE}
require(dplyr)
require(ggplot2)
require(reshape2)
```
#ANOVA 1 FACTEURS

H0 : moyennes égales
H1 : au moins un couple de moyennes inégales

```{r}
my.dat <- data.frame(
  R1=c(62,60,63,59,rep(NA,4)),
  R2=c(63,67,71,64,65,66,rep(NA,2)),
  R3=c(68,66,71,67,68,68,rep(NA,2)),
  R4=c(56,62,60,61,63,64,63,59)
    )

my.dat.melt <- my.dat %>% melt()
```

Calculer la variance intra-groupe et inter-groupe, puis calculer le rapport $F=\frac{\frac{S^2_A}{k-1}}{\frac{S^2_R}{n-k}}$

```{r}
var.each <- my.dat.melt %>% na.omit() %>% group_by(variable) %>% summarise(var = var(value))
var.each
```

SCE totale = SCE expliquative + SCE residuelle

```{r}

sd_un <- function(X){
  sqrt(sum((X - mean(X))^2)/length(X))
}

var_un <- function(X){
  sum((X - mean(X))^2)/length(X)
}

my.dat.melt <- my.dat.melt %>% na.omit()
var.each <- my.dat.melt %>% group_by(variable) %>% summarise(mean=mean(value),sd_un = sd_un(value),var_un=var_un(value),n=n())
var.each
moy.glob <- mean(my.dat.melt$value)
moy.glob
n <- nrow(my.dat.melt)
k <- unique(my.dat.melt$variable) %>% length()
cc <- aov(value~variable,my.dat.melt)
summary(cc)
```

```{r}
SCE_exp <- apply(as.data.frame(var.each[,-1]),1,function(x){x["n"]*(x["mean"]-moy.glob)^2}) %>% sum()
var_inter <- SCE_exp / n


SCE_res <- apply(as.data.frame(var.each[,-1]),1,function(x){x["var_un"]*x["n"]}) %>% sum()
var_intra <- SCE_res / n

var_tot <- var_intra + var_inter
SCE_tot <- SCE_exp + SCE_res

cbind(SCE_tot,SCE_exp,SCE_res,var_tot,var_intra,var_inter)

```

$R^2=\frac{S^2_A}{S^2}=\frac{var_{exp}}{var_{tot}}$

```{r}
R2 <- var_intra/var_tot
F <- (var_inter/(k-1))/(var_intra/(n-k))
F
pf( F ,k-1,n-k, lower.tail=FALSE )
```

Test de Bartlett = Homoscedasticité
H0 : variances égales
H1 : au moins un couple de variance inégales

```{r}
lapply(split(my.dat.melt,unique(my.dat.melt$variable)),function(x){shapiro.test(x$value)})
bartlett.test(formula=value~variable,data=my.dat.melt)
```

#ANOVA 2 FACTEURS

3 effets à mesurer :
* Effet de Saccharose
* Effet de CornStep
* Effet Saccharose*CornStep


```{r}
my.dat <- data.frame(
  Saccharose=paste0(c(15,25,15,25),"g/L"),
  CornStep=paste0(c(20,20,30,30),"g/L"),
  Ser1=c(0,95,32,75),
  Ser2=c(10,70,49,86),
  Ser3=c(0,76,41,70)
)
my.dat.melt <- my.dat %>% melt()
my.dat.melt
```

```{r}

my.dat.melt %>% group_by(Saccharose,CornStep) %>% summarise(mean = mean(value),value=list(value)) %>% ggplot(aes(x=Saccharose,y=mean,col=CornStep)) + geom_point() + theme_classic()
cc <- aov(value~Saccharose+CornStep+Saccharose*CornStep,data=my.dat.melt)
summary(cc)
```

Hypothèses :
* H0 : $\mu_{i.}=\mu$;$\mu_{.j}=\mu$;$\mu_{ij}=\mu$
* H1 : Au moins un couple de moyennes differentes

$SCT = SCE_A + SCE_B + SCE_{AB} + SCR$


```{r}
moy.glob <- my.dat.melt$value %>% mean()
n <- my.dat.melt$value %>% length()
a <- my.dat.melt$Saccharose %>% unique() %>% length()
b <- my.dat.melt$CornStep %>% unique() %>% length()


mean.A <- my.dat.melt %>% group_by(Saccharose) %>% summarise(mean=mean(value),n=n())
mean.B <- my.dat.melt %>% group_by(CornStep) %>% summarise(mean=mean(value),n=n())
mean.AB <- my.dat.melt %>% group_by(Saccharose,CornStep) %>% summarise(mean = mean(value),n=n())

SCE.A <- apply(as.data.frame(mean.A[,-1]),1,function(x){
  x["n"]*(x["mean"] - moy.glob)^2
})%>% sum()

SCE.B <- apply(as.data.frame(mean.B[,-1]),1,function(x){
  x["n"]*(x["mean"] - moy.glob)^2
})%>% sum()

SCE.AB <- apply(as.data.frame(mean.AB[,-1:-2]),1,function(x){
  x["n"]*(x["mean"] - moy.glob)^2
})%>% sum() - SCE.A - SCE.B

SCR <- apply(my.dat.melt,1,function(x){
  mean.cond <- mean.AB %>% as.data.frame() %>% dplyr::filter(Saccharose == x["Saccharose"] & CornStep == x["CornStep"]) %>% pull(mean)
  ((as.numeric(x["value"]) - mean.cond)^2)
})%>% sum()



```

##Test facteur A :

```{r}
F <- (SCE.A/(a-1))/(SCR/(n-a*b))
F
pf( F ,a-1,n-(a*b), lower.tail=FALSE )
```

##Test facteur B :

```{r}
F <- (SCE.B/(a-1))/(SCR/(n-a*b))
F
pf( F ,a-1,n-(a*b), lower.tail=FALSE )
```

##Test facteur AB :

```{r}
F <- (SCE.AB/(a-1)*(b-1))/(SCR/(n-a*b))
F
pf( F ,(a-1)*(b-1),n-(a*b), lower.tail=FALSE )
```

à faire : 
Regression logistique :
X continu et Y qualitatif à 2 paramètres
